【裁判字號】    95,易,35
【裁判日期】    950414
【裁判案由】    竊盜等
【裁判全文】
臺灣新竹地方法院刑事判決                95年度易字第35號
公  訴  人  臺灣新竹地方法院檢察署檢察官
被      告  丙○○
                      弄16號.
                    （另案在臺灣新竹監獄執行中）
上列被告因竊盜等案件，經檢察官提起公訴（九十四年度偵字第
六四二九號），本院裁定以簡式審判程序審理，判決如下：
    主  文
丙○○竊盜，累犯，處有期徒刑捌月；又對於公務員依法執行職
務時，施強暴，累犯，處有期徒刑拾月。應執行有期徒刑壹年肆
月。
    事  實
一、丙○○曾於民國九十二年、九十三年間，因違反毒品危害防
    制條例及違反槍砲彈藥刀械管制條例案件，經本院以九十二
    年訴字第五九八號及九十三年訴字第三九五號判決分別判處
    有期徒刑八月、三月、三月，嗣定應執行有期徒刑一年確定
    ，於九十四年十一月二十一日執行完畢，仍不知悔改，復基
    於意圖為自己不法之所有，於九十四年十二月五日凌晨一時
    許，行經新竹縣湖口鄉○○路○段時，見甲○○所有之車號
    ＨＵ─九五六三號自用小客車（已發還甲○○）停在路邊無
    人看管，乘無人注意之際，持其所有，業已磨成一般鑰匙大
    小之六角扳手一支（未扣案），以該支扳手開啟車門後進入
    車內，再將扳手插入電源開關，扭轉扳手開啟電源之方式，
    竊得上開自用小客車，供自己為交通工具使用。
二、甲○○於九十四年十二月五日上午九時許發現上開自用小客
    車遭竊，馬上前往新竹縣警察局竹北分局新工派出所報案，
    並搭乘友人乙○○所駕駛之車號七四三六─ＥＭ號自用小客
    車四處尋找遭竊之汽車，迨於同日中午十一時五十五分許，
    甲○○與乙○○二人在新竹縣湖口鄉○○路某營區大門前發
    現丙○○駕駛上開遭竊之汽車，立即打電話告知新工派出所
    警員，同時駕車尾隨丙○○，新工派出所接獲通知後，指派
    警員謝興鑫、余立仲駕駛車號二Ｐ─四七四一號警車前往查
    緝，警網並通知湖口派出所巡邏警員姚亦孝、莫謙仁前往支
    援。迨於同日中午十二時二十分許，甲○○、乙○○及警員
    謝興鑫、余立仲等人跟蹤丙○○到新竹縣湖口鄉○○路○段
    時，見丙○○駕駛上開遭竊之汽車由南往北行駛後停在該路
    段一五○號屋前，甲○○等人見機不可失，警員謝興鑫、余
    立仲馬上駕駛車號二Ｐ─四七四一號警車斜停在上開遭竊汽
    車左前車頭；甲○○、乙○○駕駛車號七四三六─ＥＭ號自
    用小客車斜停在遭竊汽車左後車尾，以此前後夾擊之方式阻
    擋丙○○，警員謝興鑫、余立仲並立即下車欲行逮捕丙○○
    ，丙○○明知謝興鑫、余立仲二人均係依法執行逮捕職務之
    警察，為逃避警方逮捕，竟另行起意，基於妨害公務與毀損
    之犯意，駕駛上開竊得之汽車快速前進、倒退，以衝撞車號
    二Ｐ─四七四一號警車之方式，對於依法執行職務之警員施
    加強暴行為，同時撞擊乙○○所駕駛之車號七四三六─ＥＭ
    號自用小客車，警員謝興鑫、余立仲見狀雖開槍制止，惟丙○○仍於多次衝撞上開車輛後，由夾擊之二部汽車空隙衝出
    ，沿中山路三段南下車道逃逸，造成車號二Ｐ─四七四一號
    警車右側前後車門及乙○○所駕駛之車號七四三六─ＥＭ號
    自用小客車車頭與保險桿損壞（車號二Ｐ─四七四一號警車
    損壞部分未具告訴）。嗣民眾范整文駕駛車號五七八─ＲＴ
    號預拌混凝土車沿中山路三段由南往北行近該路段一五○號
    屋前時，發現丙○○於駕車衝撞警車後對向駛來，立即將預
    拌混凝土車橫在路中阻攔，丙○○閃避不及，其所駕駛之上
    開汽車左前側因而撞擊預拌混凝土車左前方保險桿，是時警
    員姚亦孝、莫謙仁亦駕駛車號二Ｄ─五四一○號警車趕到，
    利用此一機會，以該部警車車頭頂住丙○○駕駛之汽車車尾
    ，丙○○因所駕駛之汽車無法動彈始束就逮，警方並當場查
    扣其友人所有，持以駕駛上開自用小客車所用之鑰匙一支而
    查獲上情。
三、案經甲○○及乙○○訴由新竹縣警察局竹北分局報請臺灣新
    竹地方法院檢察署檢察官偵查起訴。
    理  由
一、本件被告丙○○所犯竊盜與妨害公務二罪，均非為死刑、無
    期徒刑、最輕本刑為三年以上有期徒刑之罪或高等法院管轄
    第一審案件，其於準備程序進行中，先就被訴事實為有罪之
    陳述，本院認為符合刑事訴訟法第二百七十三條之一之規定
    ，裁定進行簡式審判程序，先予敘明。
二、上開事實，業經被告丙○○於警訊、偵查中及本院審理時坦
    白承認，核與告訴人甲○○、乙○○於警訊時指稱被告駕駛
    竊得之車號ＨＵ─九五六三號自用小客車，衝撞車號二Ｐ─
    四七四一號警車與乙○○所駕駛之車號七四三六─ＥＭ號自
    用小客車，致上開警車右側前後車門及車號七四三六─ＥＭ
    號自用小客車車頭與保險桿損壞、證人范整文於警訊時證稱
    以車號五七八─ＲＴ號預拌混凝土車攔阻被告駕駛之車號Ｈ
    Ｕ─九五六三號自用小客車等情節大致相符，並有車輛竊盜
    資料個別查詢報表、甲○○出具之贓物認領保管單、車號二
    Ｐ─四七四一號警車送修估價單、新竹縣警察局竹北分局新
    工派出所警員謝興鑫製作之查證報告與現場圖各一紙、車號
    ＨＵ─九五六三號自用小客車送修估價單三紙、警方查獲被
    告後拍攝之相片共十二張及鑰匙一支扣案可資佐證，足見被
    告之自白與事實相符，堪以採信，事證明確，被告竊盜及妨
    害公務等犯行，均可認定。
二、核被告於事實一竊得自用小客車之行為，係犯刑法第三百二
    十條第一項之普通竊盜罪。其於事實二駕車衝撞警方，對於
    依法執行職務之公務員施強暴，並造成乙○○駕駛之車號七
    四三六─ＥＭ號自用小客車受損之行為，係犯刑法第一百三
    十五條第一項之妨害公務罪及同法第三百五十四條之毀損罪
    。其以一駕車衝撞之行為，同時觸犯妨害公務及毀損二罪名
    ，為異種想像競合犯，應依刑法第五十五條前段之規定，從
    較重之妨害公務罪處斷。其所犯竊盜及妨害公務二罪，犯意
    各別，行為不同，應予分別論罪，合併處罰。其曾於九十二
    年、九十三年間，因違反毒品危害防制條例及違反槍砲彈藥
    刀械管制條例案件，經本院以九十二年訴字第五九八號及九
    十三年訴字第三九五號判決分別判處有期徒刑八月、三月、
    三月，嗣定應執行有期徒刑一年確定，於九十四年十一月二
    十一日執行完畢，有臺灣新竹地方法院檢察署刑案資料查註
    紀錄表及高等法院被告前案紀錄表各一份在卷可供參考，其
    受有期徒刑之執行完畢後，五年以內再犯有期徒刑以上刑之
    上開二罪，為累犯，均應依刑法第四十七條之規定加重其刑
    。爰審酌被告曾有竊盜、違反替代役實施條例、違反毒品危
    害防制條例、違反槍砲彈藥刀械管制條例等前科之素行、竊
    取自用小客車供己使用及為逃避逮捕對警方施強暴行為之犯
    罪動機與目的、持磨過之六角扳手行竊之行段、駕車衝撞警
    察，嚴重危害公權力之行使及坦認犯行，惟迄未賠償告訴人
    等一切情狀，分別量處如主文所示之刑，並定其應執行之刑
    。公訴人雖就竊盜部分求處有期徒刑一年；妨害公務部分，
    求處有期徒刑二年，惟本件被告於警訊、偵查中及本院審理
    時始終坦認犯行，顯具悔意，上開刑度之宣告，應足懲治其
    犯行，公訴人之求刑尚嫌過重，附此敘明。至被告所有，持
    以行竊所用之六角扳手一支，並未扣案，亦無證據證明現尚
    存在，為避免執行困難，爰不併予宣告沒收。另扣押在案之
    鑰匙一支，係被告友人所有，非被告所有之物，且與其竊盜
    之犯行無涉，業經被告供明在卷，亦不併予宣告沒收。
據上論斷，應依刑事訴訟法第二百七十三條之一、第二百九十九
條第一項前段，刑法第一百三十五條第一項、第三百二十條第一
項、第三百五十四條、第四十七條、第五十五條、第五十一條第
五款，罰金罰鍰提高標準條例第一條前段，判決如主文。
本案經檢察官傅伊君到庭執行職務
中    華    民    國  九十五  年    四    月    十四  日
                        刑事第六庭  法  官  林昌義
以上正本證明與原本無異。
如不服本判決，應於判決送達後10日內向本院提出上訴狀 (應附
繕本 )，上訴於臺灣高等法院。
中    華    民    國  九十五  年    四    月    十四  日
                                    書記官  江靜玲
附錄本案論罪科刑法條全文：
刑法第一百三十五條
對於公務員依法執行職務時，施強暴脅迫者，處三年以下有期徒
刑、拘役或三百元以下罰金。
意圖使公務員執行一定之職務或妨害其依法執行一定之職務或使
公務員辭職，而施強暴脅迫者，亦同。
犯前二項之罪，因而致公務員於死者，處無期徒刑或七年以上有
期徒刑；致重傷者，處三年以上、十年以下有期徒刑。
刑法第三百二十條
意圖為自己或第三人不法之所有，而竊取他人之動產者，為竊盜
罪，處五年以下有期徒刑、拘役或五百元以下罰金。
意圖為自己或第三人不法之利益，而竊佔他人之不動產者，依前
項之規定處斷。
前二項之未遂犯罰之。
刑法第三百五十四條
毀棄、損壞前二條以外之他人之物或致令不堪用，足以生損害於公眾或他
人者，處二年以下有期徒刑、拘役或五百元以下罰金。


司法院資訊處製作；財團法人民間司法改革基金會備份。
